臺灣屏東地方法院刑事判決
111年度易字第793號
聲  請  人  臺灣屏東地方檢察署檢察官
被      告  黃泰瑀


上列被告因妨害名譽案件，經檢察官聲請簡易判決處刑（111年
度偵字第6664號），本院認不宜以簡易判決處刑（原受理案號：
111年度簡字第1054號），改依通常程序審理判決如下：
    主  文
本件公訴不受理。
    理  由
一、本件聲請簡易判決處刑意旨詳如附件檢察官聲請簡易判決處
    刑書之記載。
二、按告訴乃論之罪，告訴人於第一審辯論終結前，得撤回其告
    訴；又告訴經撤回者，法院應諭知不受理之判決，刑事訴訟
    法第238條第1項，及第303條第3款定有明文。
三、本件被告黃泰瑀因妨害名譽案件，經檢察官聲請簡易判決處
    刑，認被告係犯刑法第309條第1項之公然侮辱罪，依同法第
    314條之規定須告訴乃論。茲因被告與告訴人徐季萱達成和
    解，告訴人並已具狀撤回本件告訴，有刑事撤回告訴狀在卷
    可稽，揆諸前開說明，爰不經言詞辯論，逕為諭知不受理之
    判決。
四、依刑事訴訟法第452條、第303條第3款、第307條，判決如主
    文。
本案經檢察官李忠勲聲請簡易判決處刑。
中　　華　　民　　國　　111 　年　　11　　月　　11　　日
                  刑事第三庭    法  官  黃紀錄
以上正本證明與原本無異。
如不服本判決應於收受判決後20日內向本院提出上訴書狀，並應
敘述具體理由；其未敘述上訴理由者，應於上訴期間屆滿後20日
內向本院補提理由書（均須按他造當事人之人數附繕本）「切勿
逕送上級法院」。　　　
中　　華　　民　　國　　111 　年　 11 　　月　　14　　日
                                書記官　張孝妃
【附件】
臺灣屏東地方檢察署檢察官聲請簡易判決處刑書
                                     111年度偵字第6664號
　　被　　　告　黃泰瑀　
上列被告因妨害名譽案件，業經偵查終結，認為宜聲請以簡易判
決處刑，茲將犯罪事實及證據並所犯法條分敘如下：
　　　　犯罪事實
一、黃泰瑀於民國111年5月8日11時52分許，在徐季萱所經營而
    為不特定多數人得以共見共聞之位於屏東縣○○鄉○○路00號前攤
    位消費時，因細故與徐季萱發生口角爭執，竟基於公然侮辱
    之單一犯意，接續以「哪有這麼囂張的，幹你娘」、「你沒
    有那麼囂張啦，幹你娘」等語辱罵徐季萱後離去，復於同日
    13時19分許，再度前往前開攤位，以「那個胖女人，剛剛跟
    我嗆賭那個，叫他給我出來」辱罵徐季萱，足以貶損徐季萱
    之人格與社會評價。
二、案經徐季萱訴由屏東縣政府警察局屏東分局報告偵辦。
 　　　　證據並所犯法條
一、證據清單及待證事實：
編號 證據名稱 待證事實 1 被告黃泰瑀於警詢時及偵查中之供述 ⑴ 被告於上開時、地，因細故與告訴人徐季萱發生口角爭執之事實。 ⑵ 被告於上開時、地，以「幹你娘」等語辱罵告訴人之事實。 2 告訴人於警詢時及偵查中之證述 本案犯罪事實。 3 證人黃鈺方於警詢時之證述 被告於上開時、地，因細故與告訴人發生口角爭執之事實。 4 照片4幀 佐證本案犯罪事實。 
二、核被告所為，係犯刑法第309條第1項之公然侮辱罪嫌。被告
    於密切接近之時地辱罵告訴人，主觀上應係基於公然侮辱之
    單一犯意，所侵害者均為告訴人之個人法益，各辱罵行為之獨
    立性均極為薄弱，依一般社會健全觀念，在時間差距上，難以
    強行分開，在刑法評價上，以視為數個舉動之接續施行，合為
    包括之一行為予以評價，較為合理，請論以接續犯。
三、依刑事訴訟法第451條第1項聲請逕以簡易判決處刑。
　　此　致
臺灣屏東地方法院
中　　華　　民　　國　 111　　年　　6 　　月　　29　　日
　　　　　　　　　　　　　　　檢　察　官　李 忠 勲